【裁判字號】    91,訴,1173
【裁判日期】    920317
【裁判案由】    毒品危害防制條例
【裁判全文】
臺灣桃園地方法院刑事判決                        九十一年度訴字第一一七三號
    公  訴  人  臺灣桃園地方法院檢察署檢察官
    被      告  甲○○
右列被告因違反毒品危害防制條例案件，經檢察官提起公訴 (九十一年度毒偵字第一
四Ｏ二號)，本院判決如左：
    主  文
甲○○連續施用第一級毒品，累犯，處有期徒刑捌月。扣案之海洛因壹包（驗餘淨重
零點貳壹公克）、吸管壹支（海洛因殘渣無法析離）均沒收銷燬之，扣案之注射針筒
壹支沒收。
    事  實
一、甲○○前因違反肅清煙毒條例案件，經臺灣高等法院台中分院以八十三年度上訴
    字第一二七六號判決判處有期徒刑三年六月，於八十三年四月二十七日確定，又
    因違反麻醉藥品管理條例案件，經臺灣台中地方法院以八十三年度重訴字第四二
    四號判決判處有期徒刑六月，並經臺灣高等法院台中分院以八十三年度上重訴字
    第一六號判決上訴駁回確定，嗣經臺灣高等法院台中分院定應執行刑為有期徒刑
    三年十月，於八十六年十月十二日執行完畢。仍不知悔改，又於八十八年間因施
    用毒品案，經送觀察、勒戒後，認無繼續施用毒品傾向，經臺灣台中地方法院檢
    察署檢察官於八十八年十月十九日以八十八年度毒偵字第一一一七號不起訴處分
    確定。惟甲○○仍不知悔改，於前開不起訴處分確定後五年內，又基於概括犯意
    ，明知海洛因為第一級毒品，復自九十一年四月間某日起至同年六月六日（公訴
    人誤繕為四日）上午十一時許止，在台中市○○路附近之加油站廁所內等處，連
    續施用海洛因多次，迄於九十一年六月六日晚上七時十分許，甲○○駕駛車號Ｙ
    三—七一三九號自用小客車行經國道三號公路難南向七十二公里處收費站（屬桃
    園縣龍潭鄉）時，為警攔查，扣得海洛因一包（驗餘淨重Ｏ‧二一公克）、吸管
    一支（海洛因殘渣無法析離）及其所有供施用毒品海洛因之注射針筒一支，始悉
    上情，嗣經本院以九十一年度毒聲字第一六三五號裁定送臺灣桃園看守所附設勒
    戒處所觀察、勒戒後，認有繼續施用毒品傾向。
二、案經內政部警政署國道公路警察局第六警察隊報請臺灣桃園地方法院檢察署檢察
    官偵查起訴。
    理  由
一、右揭犯罪事實，業據被告甲○○迭於警、偵訊及審理時坦承不諱，而其尿液經送
    檢驗結果，呈嗎啡陽性反應，有桃園縣衛生局不法藥物尿液檢定書一紙在卷可稽
    ，又扣案之毒品、吸管送驗結果，前者成分為第一級毒品海洛因，後者內有海洛
    因成分，此有法務部調查局九十一年六月二十四日調科壹字第Ｏ八ＯＯＯ五四二
    Ｏ號鑑定通知書、國防部憲兵司令部刑事鑑識中心九十一年十一月十六日（91）
    綱得字第一五五八四號鑑驗通知書各一紙附卷可稽，並有被告所有供施用毒品海
    洛因之注射針筒一支扣案可證，足見其自白與事實相符，堪予採信。又被告於八
    十八年間因施用毒品案，經送觀察、勒戒後，認無繼續施用毒品傾向，經臺灣台
    中地方法院檢察署檢察官於八十八年十月十九日以八十八年度毒偵字第一一一七
    號不起訴處分確定，此有臺灣桃園地方法院檢察署刑案資料查註紀錄表、臺灣高
    等法院被告全國前案紀錄表各一份附卷足憑，被告於五年內二犯毒品危害防制條
    例第十條第一項之施用第一級毒品罪，經本院以九十一年度毒聲字第一六三五號
    裁定送觀察、勒戒後，認有繼續施用毒品傾向，有本院上開裁定及臺灣桃園看守
    所附設勒戒所九十一年七月一日桃所澄衛勒字第Ｏ四一六號函送之證明書一份附
    卷足憑，事證明確，被告犯行洵堪認定，應依法論科。
二、核被告所為，係犯毒品危害防制條例第十條第一項施用第一級毒品罪。其持有毒
    品之低度行為為施用毒品之高度行為所吸收，不另論罪。被告先後多次施用第一
    級毒品犯行，時間密接，方法相同，觸犯構成要件相同之罪，顯係基於概括犯意
    為之，為連續犯，應依刑法第五十六條之規定，以一罪論，並加重其刑。查被告
    前因違反肅清煙毒條例案件，經臺灣高等法院台中分院以八十三年度上訴字第一
    二七六號判決判處有期徒刑三年六月，又因違反麻醉藥品管理條例案件，經臺灣
    台中地方法院以八十三年度重訴字第四二四號判決判處有期徒刑六月，並經臺灣
    高等法院台中分院以八十三年度上重訴字第一六號判決上訴駁回確定，嗣經臺灣
    高等法院台中分院定應執行刑為有期徒刑三年十月，於八十六年十月十二日執行
    完畢，此有台灣高等法院被告全國前案紀錄表乙份在卷可按，其於五年內再犯本
    件有期徒刑以上之罪，為累犯，應依刑法第四十七條之規定，加重其刑，並遞加
    重之。爰審酌被告犯罪之動機、方法、其前經觀察勒戒、爰審酌被告犯罪之動機
    、方法、其前經觀察、勒戒後，復仍再行施用第一級毒品，戕害己身，顯無悔改
    之意，及其犯後坦承犯行且態度良好等一切情狀，量處如主文所示之刑。
三、扣案之第一級毒品海洛因一包（驗餘淨重０‧二一公克），係查獲之毒品，應依
    毒品危害防制條例第十八條第一項前段規定沒收銷燬之。而內含有海洛因之吸管
    一支，因殘渣已無法析離，應視為查獲之毒品，爰依毒品危害防制條例第十八條
    第一項前段規定，併宣告沒收銷燬之。另扣案之海洛因注射針筒一支，為被告所
    有，且供犯罪所用之物，業據被告供陳在卷，應依刑法第三十八條第一項第二款
    宣告沒收。
據上論斷，應依刑事訴訟法第二百九十九條第一項前段，毒品危害防制條例第十條第
一項、第十八條第一項前段，刑法第十一條前段、第五十六條、第四十七條、第三十
八條第一項第二款，判決如主文。
本案經檢察官崔秉君到庭執行職務。
中      華      民      國      九十二      年    三      月    十七    日
                                      臺灣桃園地方法院刑事第一庭
                                          法  官  黃梅淑
右正本證明與原本無異。
如不服本判決，應於判決送達後十日內向本院提出上訴狀( 應附繕本 )，上訴於
臺灣高等法院。
                                          書記官   孫立文
中        華        民        國   九十二   年   三   月    十七    日
附論罪科刑依據之法條：
毒品危害防制條例第十條
施用第一級毒品者，處六月以上五年以下有期徒刑。
施用第二級毒品者，處三年以下有期徒刑。
毒品危害防制條例第十八條
查獲之毒品及專供製造或施用毒品之器具，不問屬於犯人與否，均沒收銷
燬之。但合於醫藥或研究之用者，得不予銷燬。
前項合於醫藥或研究用毒品或器具之管理辦法，由法務部會同行政院衛生
署定之。


司法院資訊處製作；財團法人民間司法改革基金會備份。
